# 融资租赁账务处理

提问人：xiele0 时间：2017-06-19 12:22:23
本公司目前有一直租业务,流程如下:
合同约定:本公司为承租方,向出租方租赁设备,但因设备较为庞杂,合同约定由第三方统一向出租方提供设备,出租方再将设备租赁给本公司,租赁符合融资租赁的条件.
实际流程: 1.初始阶段公司并未收到设备,而是收到了出租方提供的资金,资金总额与合同约定的长期应付款金额一致,当时账务处理如下: 借:银行存款 贷:长期应付款 2.根据合同要求,公司将收到的资金支付给中间的第三方,此时账务处理如下: 借:在建工程 贷:银行存款3.按期偿还长期应付款时: 借:长期应付款 借：进项税 贷:银行存款
问题: 1.以上账务处理是否正确? 2.相关设备/租金发票开具时流程是否如下: 实际供应商开具销售发票给第三方,第三方开具销售发票给出租方, 出租方最后开具可抵扣的有形动产租赁发票给本公司?

回答人：chenyiwei
从实际流程看，似乎与典型的融资租赁有差异，因为实际上是收到出租方提供的资金，所以更适合于按借款进行会计处理。总体看你的账务处理基本合理。开票流程问题建议咨询税务专业人士。